臺灣花蓮地方法院刑事判決　　　　　　　 99年度易字第454號
公　訴　人　臺灣花蓮地方法院檢察署檢察官
被　　　告　陳秀英
上列被告因恐嚇等案件，經檢察官提起公訴（99年度偵字第2173
號），本院判決如下：
    主  文
陳秀英犯恐嚇危害安全罪，處拘役拾日，如易科罰金，以新臺
幣壹仟元折算壹日。
    事  實
一、緣陳秀英與黃淑華為朋友關係，因黃淑華於民國97年間曾向
    陳秀英商借面額新臺幣（下同）6萬元之支票1張迄今仍未償
    還，詎陳秀英於99年2月24日上午7時50分許，與黃淑華（起
    訴書誤載為黃淑英）在花蓮縣花蓮市○○路與福町路口發生
    口角爭執後，竟基於妨害他人名譽及恐嚇危害身體、生命安
    全之犯意，在上述公眾得出入之場所，公然辱罵及恐嚇黃淑
    華稱：「不要臉到處欠債」、「包養小白臉」、「打扮漂亮
    就是要去討客兄」、「我現在還不想打你，過一段時間你試
    看看」等語，足以損害黃淑華之名譽，並致使黃淑華心生畏
    懼。
二、案經告訴人黃淑華訴由花蓮縣警察局花蓮分局報請臺灣花蓮
    地方法院檢察署檢察官偵查起訴。
    理  由
壹、程序部分
    按被告以外之人於審判外之言詞或書面陳述，除法律有規定
    者外，不得作為證據。被告以外之人於審判外之陳述，雖不
    符刑事訴訟法第159條之1至第159條之4之規定，而經當事人
    於審判程序同意作為證據，法院審酌該言詞陳述或書面陳述
    作成時之情況，認為適當者，亦得為證據；當事人、代理人
    或辯護人於法院調查證據時，知有第159條第1項不得為證據
    之情形，而未於言詞辯論終結前聲明異議者，視為有前項之
    同意。刑事訴訟法第159條第1項、第159條之5分別定有明文
    。查證人林俞秀、魏金城、證人即告訴人黃淑華於警詢中所
    為之陳述，固係被告以外之人於審判外之陳述，而屬傳聞證
    據，惟本案當事人就上開審判外之陳述，於本院審理中，並
    不爭執證據能力，復未曾於言詞辯論終結前聲明異議，而本
    院審酌證人林俞秀、魏金城、證人即告訴人黃淑華陳述作成
    時之情況，並無違法取證或有其他瑕疵情狀，亦認以之作為
    證據為適當。揆諸前揭規定，證人林俞秀、魏金城、證人即
    告訴人黃淑華上開審判外之陳述自得作為證據。
貳、實體部分
一、訊據被告陳秀英矢口否認有何公然侮辱及恐嚇危害安全之犯
    行，並辯稱：其並未罵告訴人黃淑華「不要臉到處欠債」、
    「包養小白臉」、「打扮漂亮就是要去討客兄」等語，且亦
    未恐嚇告訴人稱「我現在還不想打你，過一段時間你試看看
    」等語云云。經查：
  (一)上開犯罪事實，業據證人即告訴人黃淑華於警詢、檢察官偵
    查及本院審理時證述：於99年2月24日上午7時50分許，在花
    蓮縣花蓮市○○路與福町路口，被告用言語對我說「你不要
    臉到處欠債」、「包養小白臉」、「打扮漂亮就是要去討客
    兄」等語，使我名譽受損，且對我說「我現在還不想打你，
    過一段時間你試試看」等語，因為之前我有告被告傷害案件
    ，被告因此遭判緩刑確定，所以我聽了會感到害怕，怕被告
    會找人打我等語綦詳。且證人林俞秀於警詢及本院審理時亦
    具結證稱：我與告訴人以前在市場做生意時就認識，我並不
    認識被告，我與被告及告訴人間均無恩怨，於99年2月24 日
    上午7時50 分許，我在重慶市場附近要買小朋友的生日禮物
    ，因為我對路不熟，大約是在賣古物商品的那條路，我聽到
    有人大聲爭吵的聲音，並圍了一堆人，我上前看到告訴人和
    被告在爭吵，內容我不太清楚，只知道是一些不雅的言語、
    三字經及一些誰欠誰錢的問題，當時有聽到被告對告訴人說
    「你不要臉到處欠債」、「包養小白臉」、「你打扮漂亮就
    是要去討客兄」、「我現在還不想打你過一段時間你就試看
    看」這些字眼等語明確。再者，證人魏金城於警詢時亦證稱
    ：我不認識被告及告訴人，當時我在她們二人吵架的地方擺
    攤做生意，我只有聽到被告說告訴人「養小白臉」，因為我
    在擺攤，並沒有在意她們說什麼，她們在現場大聲吵架，警
    方所提供被告陳秀英的照片供我指認，被告就是當時在場與
    告訴人吵架之人等語明確。此外復有證人林俞秀、魏金城、
    告訴人指認被告之照片2 份在卷可佐。復被告前因傷害告訴
    人之案件，業經本院以97 年度花簡字第402號簡易判決判處
    拘役20日，緩刑2 年確定在案，於本案發生時，被告尚在緩
    刑期間內，有上揭本院判決書、臺灣花蓮地方法院檢察署檢
    察官96年度偵字第4599號聲請簡易判決處刑書、及臺灣高等
    法院被告前案紀錄表各1 份在卷可稽，是告訴人即證人黃淑
    華於本院審理時證稱：被告對伊說現在還不想打伊，過一段
    時間伊試看看等語，伊會感到害怕乙節，實非無據；又被告
    在公開場合之上址對告訴人辱罵上開言語，均是負面言語，
    足以貶低告訴人在社會上之評價，認有損害告訴人之名譽。
  (二)被告於本院準備程序時曾辯稱：證人林俞秀等人是收了告訴
    人的1 萬元作偽證云云。然查，證人林俞秀於本院審理時證
    稱：告訴人並未給伊1 萬元要伊作偽證等語明確。況證人林
    俞秀與告訴人、被告二人並無任何恩怨仇隙，伊於本院審理
    時之證述，業經具結，當無自陷於有期徒刑7 年以下之偽證
    刑責而設詞誣陷被告之虞。綜上所述，足認被告所辯，顯係
    事後卸責之詞，不足採信。另被告雖聲請傳喚證人魏金城到
    庭作證，待證事實為告訴人要證人魏金城作偽證，然證人魏
    金城經本院合法傳喚及拘提，均無正當理由而未到庭，而證
    人魏金城於警詢時業已明確證述：其只有聽到被告說告訴人
    「養小白臉」，至於其他的話，因為其在擺攤，並沒有在意
    被告、告訴人二人說什麼等語綦詳，則證人魏金城於案發當
    時並未在意被告與告訴人間之對話，而其證述有聽到被告有
    說告訴人「養小白臉」等語，核與證人林俞秀證述、告訴人
    指述內容相符，已如前述。是本案事證已臻明確，被告犯行
    均堪以確定。
二、核被告所為，係犯刑法第309條第1項公然侮辱人罪、第 305
    條恐嚇危害安全罪。被告就辱罵告訴人「你不要臉到處欠債
    」、「包養小白臉」、「你打扮漂亮就是要去討客兄」等語
    ，乃係在時間場所緊密之情況下所為，顯係出於同一公然侮
    辱之犯意而為之，應論以一公然侮辱罪。被告係以一行為同
    時在同一地點辱罵及恐嚇告訴人而觸犯上開2 罪，應依想像
    競合從一重之恐嚇危害安全罪處斷。爰審酌被告因與告訴人
    間有財務糾紛而起口角，不思以理性方式解決，於雙方爭吵
    中，以不雅及恫嚇之詞，侮辱及恐嚇告訴人，法治觀念薄弱
    ，且於警詢、偵查，乃至本院審理時，始終否認犯行，迄今
    尚未與告訴人達成和解，業據被告、告訴人陳明在卷，暨衡
    諸被告犯罪動機、素行、恐嚇內容及手段、智識程度、犯罪
    當時告訴人亦有罵被告不好聽的話，業據證人林俞秀於本院
    審理時證述明確等一切情狀，量處如主文所示之刑，並諭知
    易科罰金之折算標準，以示懲儆。
據上論斷，應依刑事訴訟法第299條第1 項前段，刑法第305條、
第309條第1項、第55條、第41條第1項前段，刑法施行法第1條之
1，判決如主文。
本案經檢察官陳鴻濤到庭執行職務。
中    華    民    國    100    年    1    月    19    日
                  刑事第四庭    法  官  陳月雯
以上正本證明與原本無異。
如不服本判決應於收受送達後10日內向本院提出上訴書狀，並應
敘述具體理由。其未敘述上訴理由者，應於上訴期間屆滿後20日
內向本院補提理由書(均須按他造當事人之人數附繕本)「切勿逕
送上級法院」。告訴人或被害人如對於本判決不服者，應具備理
由請求檢察官上訴，其上訴期間之計算係以檢察官收受判決正本
之日期為準。
中    華    民    國    100    年    1    月    19    日
                                書記官
附錄本案論罪科刑法條全文：
中華民國刑法第305條
以加害生命、身體、自由、名譽、財產之事，恐嚇他人致生危害
於安全者，處2年以下有期徒刑、拘役或300元以下罰金。
中華民國刑法第309條
公然侮辱人者，處拘役或 3 百元以下罰金。
以強暴犯前項之罪者，處 1 年以下有期徒刑、拘役或 5 百元以
下罰金。